---
title: "Biomass_DBH_allometry"
format: docx
editor: visual
---

## 1. บทนำ

ในการวิเคราะห์นี้จะพยายามอธิบายความสัมพันธ์ระหว่าง D2H และ AGB ว่าแตกต่างกันหรือไม่ระหว่าง clone

-   ถ้าแตกต่างกัน จะต้องใช้สมการ allometry แตกต่างกันระหว่าง clone

-   ถ้าไม่แตกต่างกัน สามารถใช้ข้อมูลร่วมกันเพื่อสร้าง allometry เดียวได้เลย

## 2. นำข้อและอธิบายข้อมูล

ข้อมูลจากทางกรมป่าไม้ แสดงค่าของต้นไม้จำนวน 4 clone โดยวัดค่าต่อไปนี้

-   DBH = เส้นผ่านศูนย์กลางเพียงอก (diameter at breast height) หน่วย cm

-   H = ค่าความสูง (height) หน่วย m

-   D2H = ค่า DBH ยกกำลังสอง คูณด้วยค่า H หน่วย $cm^2m$

-   AGB = มวลชีวภาพเหนือพื้นดิน (Aboveground biomass) หน่วย kg

```{r}
library(tidyverse)
library(readxl)

biomass <- read_excel("allometry_RDF.xlsx")
biomass
```

## 3. วิเคราะห์ความแตกต่างของความชันระหว่างพื้นที่

เริ่มต้นจากการวาดภาพเพื่อแสดงความสัมพันธ์ระหว่าง D2H และ AGB ว่าแตกต่างกันหรือไม่ระหว่าง clone

```{r}
biomass %>% 
  ggplot(aes(x = D2H, y = AGB, color = factor(clone))) +
  geom_point() +
  geom_smooth(method = "lm", se = F) +
  labs(color = "clone")
```

จะเส้นว่าความชันของแต่ละเส้นนั้น ไม่แตกต่างกันมา ยกเว้น clone 3 ที่อาจจะชันกว่า clone อื่น ๆ เล็กน้อย

เราสามารถวิเคราะห์ว่า slope มีความแตกต่างกันจริงหรือไม่ระหว่าง clone โดยการทำ Analysis of Covariance (ANCOVA) ซึ่งถ้า slope แตกต่างกันจริง ค่าสัมประสิทธิ์ (coefficient) ของพจน์ปฏิสัมพันธ์ (interaction term) ในสมการนี้จะต้องมีค่าต่างจาก 0 อย่างมีนัยสำคัญ

```{r}
biomass_lm <- lm(AGB ~ D2H + clone + D2H:clone, data = biomass)
biomass_ancova <- anova(biomass_lm)
biomass_ancova
```

จากผลการวิเคราะห์ข้างต้น แสดงให้เห็นว่า

-   ความแตกต่างระหว่าง clone ไม่มีนัยสำคัญที่ P = `` r round(biomass_ancova$`Pr(>F)`[2],3) ``

-   ปฏิสัมพันธ์ระหว่าง D2H:clone ไม่มีนัยสำคัญที่ P = `` r round(biomass_ancova$`Pr(>F)`[3],3) ``

ดังนั้นข้อมูลจาก clone ทั้ง 4 ไม่มีความแตกต่างกันอย่างมนัยสำคัญ สามารถรวมข้อมูลเพื่อผลิตสมการเดียวกันได้เลย โดยจะได้สมการดังต่อไปนี้

$$
AGB = intercept + slope \times D^2H 
$$

Intercept และ slope จะมาจากการวิเคราะห์ linear regression ระหว่าง D2H และ AGB

```{r}
biomass_lm <- lm(AGB ~ D2H, data = biomass)
summary(biomass_lm)
```

สมการที่ได้จึงเป็นดังนี้ โดยมี $R^2$ = 0.9424

$$
AGB = -0.479355 + 0.031584 D^2H
$$

และกราฟที่ได้จะเป็นภาพดังนี้

```{r}
ggplot(aes(x = D2H, y = AGB), data = biomass) +
  geom_point() +
  geom_smooth(method = "lm", se = F)
```
